【裁判字號】    89,易,1611
【裁判日期】    890808
【裁判案由】    傷害等
【裁判全文】
臺灣臺南地方法院刑事判決                        八十九年度易字第一六一一號
    公  訴  人  臺灣台南地方法院檢察署檢察官
    被      告  丙 ○ ○
                甲○○○
右列被告因傷害案件，經檢察官提起公訴（八十九年度營偵字第五三五號），本院判
決如左：
    主    文
丙○○無故侵入他人住宅，處拘役伍拾日，如易科罰金，以參佰元折算壹日。
甲○○○傷害人之身體，處拘役伍拾日，如易科罰金，以參佰元折算壹日。
    事    實
一、甲○○○與丙○○係姊弟，因認其母遭丁○○辱罵心生不滿，丙○○於民國八十
    九年二月二十四日下午七時十五分許，未經許可無故侵入丁○○位於台南縣後壁
    鄉頂安村頂寮二十一之七號住所玄關內與丁○○理論口角，適為當時在丁○○屋
    內作客之乙○○推出門外。甲○○○聞聲到場，見丁○○已至屋外，竟基於傷害
    之故意，與丁○○爭吵互毆，致丁○○受有右臉頰擦傷、右頸前側紅腫之傷害。
二、案經被害人丁○○訴由台南縣警察局白河分局報請台灣台南地方法院檢察署檢察
    官偵查起訴。
    理    由
一、訊據被告丙○○坦承因其母遭告訴人丁○○辱罵情事至告訴人丁○○位於台南縣
    後壁鄉頂安村頂寮二十一之七號住所與之理論，惟矢口否認侵入住宅，辯稱並未
    跨進客廳，只是在玄關處云云。經查，被告侵入丁○○住宅之事實，業據告訴人
    丁○○指述綦詳，並據證人乙○○證述明確。再查，被告丙○○自承進入丁○○
    住所「紗窗裡面、門的前面，紗窗部分應是他們違章建築，應就是玄關的地方：
    ：：玄關約一米見方：：：玄關上面是有二樓陽台，兩邊有他們房子的牆壁，玄
    關等於是有圍起來的地方」等語，則依被告丙○○自己之描述及參諸丁○○所提
    出之相片，被告丙○○侵入的地方，與外界有紗窗（實則為有紗窗之鐵門）相隔
    ，兩邊有牆壁，另一邊即為客廳之戶內，上面有陽台，則該玄關處顯然已是丁○○之房屋與外界相隔的空間，應認係法律所欲保護之住宅安全之範圍。是被告丙○○辯稱並未侵入丁○○之住宅云云，不足採信。本件事證明確，被告丙○○犯
    行，洵堪認定。
二、訊據被告甲○○○就右揭與告訴人丁○○互毆致丁○○受傷之犯罪事實坦承不諱
    ，核與告訴人之指述及證人乙○○之證述情節相符，復有台灣省立新營醫院驗傷
    診斷書壹紙在卷可稽。是被告甲○○○自白，核與事實相符。本件事證明確，被
    告甲○○○犯行，洵堪認定。
三、核被告丙○○之所為，係犯刑法第三百零六條第一項之罪；核被告甲○○○所為
    ，係犯刑法第二百七十七條第一項之罪。爰分別審酌被告二人犯罪之動機、目的
    、手段、告訴人受傷害之程度、犯罪後之態度等一切情狀，各量處如主文所示之
    刑，並均諭知易科罰金之折算標準，以資懲儆。
四、據上論斷，應依刑事訴訟法第二百九十九條第一項前段，刑法第二百七十七條第
    一項、第三百零六條第一項、第四十一條，罰金罰鍰提高標準條例第一條前段、
    第二條，判決如主文。
中      華      民      國    八  十  九    年    八    月      八      日
                                    臺灣臺南地方法院刑事第一庭
                                        法  官  王  獻  楠
右正本證明與原本無異。
如不服本判決，應於判決送達後十日內，向本院提出上訴狀。
                                        書記官  陳  玉  果
中      華      民      國    八  十  九    年    八    月      八      日
附錄本案論罪科刑法條全文。
刑法第二百七十七條第一項：
  傷害人之身體或健康者，處三年以下有期徒刑，拘役或一千元以下罰金。
刑法第三百零六條第一項：
  無故侵入他人住宅、建築物或附連圍繞之土地或船艦者，處一年以下有期徒刑、拘
  役或三百元以下罰金。


司法院資訊處製作；財團法人民間司法改革基金會備份。
